【裁判字號】    98,易,322
【裁判日期】    980724
【裁判案由】    竊盜
【裁判全文】
臺灣雲林地方法院刑事判決               98年度易字第322號
公  訴  人  臺灣雲林地方法院檢察署檢察官
被      告  乙○○
上列被告因竊盜案件，經檢察官提起公訴（98年度偵字第2718號
），本院判決如下：
    主  文
乙○○犯攜帶兇器竊盜罪，累犯，處有期徒刑柒月，減為有期徒
刑參月又拾伍日，如易科罰金，以新臺幣壹仟元折算壹日。
    事  實
一、乙○○前因恐嚇案件，經臺灣高雄地方法院以94年度簡字第
    6933號判決判處有期徒刑4 月確定，於民國95年4 月17日易
    科罰金執行完畢。詎其猶不知悛悔，為避免其在道路駕駛無
    車牌之自用小客車（原車牌號碼為Q8-4350 號）遭警取締，
    竟意圖為自己不法之所有，於96年3 月15日上午9 時許，在
    雲林縣東勢鄉○○村○○路15之17號，持客觀上足對人身安
    全產生危害之兇器梅花扳手1 支（未扣案），以鬆開車牌螺
    絲之方式，竊取甲○○所有之車牌號碼4583－EW號自用小貨
    車車牌2 面得手，嗣將該2 面車牌懸掛在前開無車牌之自用
    小客車上，供其駕車行駛之用。至98年5 月8 日下午4 時40
    分許，其駕駛上開懸掛失竊車牌之自用小客車行經屏東縣鹽
    埔鄉○○村○○街40號前時，為警當場查獲。
二、案經屏東縣政府警察局里港分局呈請臺灣高等法院檢察署令
    轉臺灣雲林地方法院檢察署檢察官偵查起訴。
    理  由
壹、程序方面：
一、按除簡式審判程序、簡易程序及刑事訴訟法第376 條第1 款
    、第2 款所列之罪之案件外，第一審應行合議審判，刑事訴
    訟法第284 條之1 定有明文。本件被告乙○○所犯竊盜罪，
    屬刑事訴訟法第376 條第2 款所列之罪之案件，依同法第28
    4 條之1 規定，第一審自毋庸行合議審判，合先敘明。
二、證據能力方面：
    按被告以外之人於審判外陳述，雖不符刑事訴訟法第159 條
    之1 至之4 之規定，而經當事人於審判程序同意作為證據，
    法院審酌該言詞陳述或書面陳述作成時情況，認為適當者，
    亦得為證據；當事人、代理人或辯護人於法院調查證據時，
    知有同法第159 條第1 項不得為證據之情形，而未於言詞辯
    論終結前聲明異議者，視為有前項之同意，同法第159 條之
    5 定有明文。本件檢察官所舉所有書面及言詞陳述之證據能
    力，業經被告於本院審理時表明同意作為證據，本院審酌該
    等供述證據之取得過程並無瑕疵，與本件待證事實間復具有
    相當之關聯性，以之為本件證據尚無不當，自得採為證據。
貳、實體方面：
一、認定犯罪事實所憑之證據及理由：
    前揭犯罪事實，業據被告乙○○於警詢、檢察官偵訊及本院
    審理時坦承不諱，核與證人陳林麗美於警詢證述之情節相符
    ，並有贓物認領保管單、失車唯讀案件基本資料、屏東縣政
    府警察局車輛尋獲電腦輸入單各1 紙及照片4 張等附卷可稽
    ，足認被告自白與事實相符，自可採信。本件事證已臻明確
    ，被告犯行堪予認定，應依法論科。
二、論罪科刑：
  (一)按刑法第321 條第1 項第3 款之攜帶兇器竊盜罪，係以行為
    人攜帶兇器竊盜為其加重條件，此所謂兇器，其種類並無限
    制，凡客觀上足對人之生命、身體、安全構成威脅，具有危
    險性之兇器均屬之，且祇須行竊時攜帶此種具有危險性之兇
    器為已足，並不以攜帶之初有行兇之意圖為必要，最高法院
    79年臺上字第5253號判例意旨可資參照。本件被告於前揭犯
    罪事實所示之時、地，用以行竊之活動扳手1 支，雖未扣案
    ，惟經被告於本院審理時繪製該扳手之形狀及長度，經丈量
    長度為10公分（見本院卷第20頁正面），且被告供稱係錫製
    材質等語（見本院卷第18頁正面），又參以該扳手既得以鬆
    開車牌螺絲，益見該扳手質地堅硬，客觀上自屬足以危害他
    人生命、身體安全，顯為具有危險性之兇器無訛。是被告就
    前揭事實所為，係犯刑法第321 條第1 項第3 款攜帶兇器之
    加重竊盜罪。
  (二)被告有如前開事實欄所載之前科紀錄，甫於95年4 月17日易
    科罰金執行完畢，有臺灣高等法院被告前案紀錄表1 份在卷
    可稽，其受徒刑之執行完畢後，5 年以內故意再犯本件有期
    徒刑以上之罪，應依刑法第47條第1 項規定論以累犯，並加
    重其刑。
  (三)本院審酌被告有恐嚇前科，有前開被告前案紀錄表1 份在卷
    可憑，素行不佳，且其正值壯年，竟不思勞力賺取財物，恣
    意竊取他人車輛車牌，造成被害人蒙受損失，法紀觀念顯然
    淡薄，惟念及其犯後坦承犯行，尚知悔悟，暨其生活智識、
    犯罪之動機、目的、手段、所生危害等一切情狀，量處如主
    文所示之刑，以示懲儆。
  (四)被告之犯罪時間在96年4 月24日以前，合於中華民國96年罪
    犯減刑條例第2 條第1 項第3 款之規定，且無不得減刑之例
    外情形，應依法減其宣告刑二分之一，並依同條例第7 條、
    第9 條規定於主文諭知其宣告刑及減得之刑，併諭知易科罰
    金折算之標準。
  (五)至被告使用之行竊工具梅花扳手1 支，雖係被告所有，惟並
    未扣案，且被告於本院審理時亦供稱：拔完車牌後就將梅花
    扳手丟掉等語（見本院卷第18頁正面），復無證據證明現尚
    存在而未滅失，為免日後執行困難，爰不為沒收之諭知，附
    此敘明。
參、適用之法律：
  (一)刑事訴訟法第284 條之1 前段、第299條第1 項前段。
  (二)刑法第321 條第1 項第3 款、第47條第1 項、第41條第1 項
    前段。
  (三)中華民國96年罪犯減刑條例第2 條第1 項第3 款、第7 條、
    第9 條。
本案經檢察官江柏青到庭執行職務。
中    華    民    國    98    年    7     月    24    日
                  刑事第六庭  法  官  黃楹榆
以上正本證明與原本無異
如不服本判決，應於判決送達後10日內向本院提出上訴狀。 (須
附繕本)
                              書記官  李雅怡
中    華    民    國    98    年    7     月    24    日
附錄本案論罪科刑法條全文：
刑法第321 條
犯竊盜罪而有左列情形之一者，處6 月以上、5 年以下有期徒刑
：
  一、於夜間侵入住宅或有人居住之建築物、船艦或隱匿其內而
      犯之者。
  二、毀越門扇、牆垣或其他安全設備而犯之者。
  三、攜帶兇器而犯之者。
  四、結夥三人以上而犯之者。
  五、乘火災、水災或其他災害之際而犯之者。
  六、在車站或埠頭而犯之者。
前項之未遂犯罰之。


司法院資訊處製作；財團法人民間司法改革基金會備份。
